臺灣新北地方法院民事裁定
                                     110年度訴字第2919號
原      告  賴東亮  
被      告  鍾德書  

上列當事人間請求排除侵害等事件，本院裁定如下：
    主  文
原告應於收受本裁定送達之日起5 日內補繳第一審裁判費新臺幣
4 萬8,895 元，逾期未補正，即駁回原告之訴。
    理  由
一、按訴訟標的之價額，由法院核定。核定訴訟標的之價額，以
    起訴時之交易價額為準；無交易價額者，以原告就訴訟標的
    所有之利益為準，民事訴訟法第77條之1 第1 項、第2項、
    定有明文。次按原告訴請被告拆除屋頂平臺上之增建物並返
    還屋頂平臺，目的在回復屋頂平臺所有權之完整行使狀態，
    故其訴訟標的價額，即應以屋頂平臺被占用部分於起訴時之
    交易價額為準。惟屋頂平臺無獨立之區分所有權，不能單獨
    交易，無交易價值可供參考，而因公寓大廈基地之用益，係
    平均分散於各樓層，故應以公寓大廈坐落基地之每平方公尺
    公告現值，乘以該頂樓違建占用平臺之面積，再除以該公寓
    大廈登記樓層數計算訴訟標的價額（最高法院103 年度台抗
    字第891 號裁定意旨參照）。又各共有人基於共有人之地位
    ，依民法第821 條規定，為全體共有人之利益，請求回復共
    有物時，因其並非僅為自己利益而為請求，且除契約另有約
    定外，該共有人得按其應有部分，對於共有物之全部，有使
    用收益之權，故其就該排除侵害訴訟所得受之利益，自應以
    回復共有物之全部價額為計算基準，不因被請求人亦為共有
    人，而有不同（最高法院101 年度台抗字第722 號裁定意旨
    參照）。再按起訴不合程式或不備其他要件者，依其情形可
    以補正經審判長定期間命其補正而不補正者，法院應以裁定
    駁回之，民事訴訟法第249 條第1 項第6 款亦有明定。
二、經查，本件原告起訴聲明為：「被告應將坐落新北市○○區○○
    路000 巷00號3 樓頂層平臺之加蓋違章增建物（下稱系爭增
    建物）面積約100.2 平方公尺全部拆卸移除、含突出頂層平
    臺外裝設之鐵鋁窗臺、窗架、平臺雨遮，暨通行由新北市○○
    區○○路000 巷00號2 樓至3 樓樓頂層之公共樓梯間被告私設
    妨害逃生2 具門扇拆除，並將頂層平臺與占用樓梯通道返還
    原告及其餘共有人。」是原告前開請求，其主要目的係請求
    被告將系爭增建物拆除，並返還頂樓平臺予原告及全體共有
    人，系爭增建物坐落基地即新北市○○區○○段000 地號土地11
    0 年公告土地現值為每平方公尺新臺幣(下同)14萬8,000 元
    ，系爭增建物占用頂樓平臺面積依原告陳報約為100.2 平方
    公尺，而系爭增建物坐落之房屋登記樓層數為3 層，故系爭
    增建物之訴訟標的價額核定為494 萬3,200 元【計算式：10
    0.2 平方公尺（原告主張被告占用之面積）×110 年度公告
    土地現值14萬8,000 元÷3 層樓＝494 萬3,200 元】，應徵第
    一審裁判費5 萬5 元，扣除原告已繳納1,110 元，尚應補繳
    4 萬8,895 元。茲依民事訴訟法第249 條第1 項但書之規定
    ，限原告於收受本裁定送達5 日內補繳，逾期不繳即駁回其
    訴，特此裁定。
中　　華　　民　　國　 111　　年　　1　　月　　 28　　日
               民事第四庭  法　官　張筱琪
以上正本係照原本作成。
如不服本裁定關於訴訟標的價額之核定，得於收受裁定正本後10
日內向本院提出抗告狀，並繳納抗告裁判費新臺幣1,000 元；但
關於命補繳裁判費部分，不得抗告。
中　　華　　民　　國　 111　　年　　1　　月　　 28　　日
                            書記官　林雅菁